【裁判字號】    97,簡上,10
【裁判日期】    970708
【裁判案由】    給付電話費
【裁判全文】
臺灣彰化地方法院民事判決  97年度簡上字第10號
上  訴  人  甲○○○○○○○○○○○○○○
訴訟代理人  乙○○
            陳振吉律師
被上訴  人  遠傳電信股份有限公司
法定代理人  丁○○
訴訟代理人  戊○○
上列當事人間請求給付電信費事件，上訴人對於中華民國96年12
月18日本院員林簡易庭96年度員簡字第309號第一審判決提起上
訴，本院於民國97年6月24日言詞辯論終結，判決如下：
    主      文
上訴駁回。
第二審訴訟費用新台幣捌仟肆佰貳拾肆元由上訴人負擔。
    事實及理由
一、被上訴人主張：上訴人於民國95年9月25日向被上訴人申請
    租用行動電話如附表所示70個門號，簽約是在台中市北屯特
    約服務中心，被上訴人之風險管制中心亦曾以電話與上訴人
    做過確認，且為避免申請裝機的老師不付費，有要求上訴人
    簽具保證書，擔保如未繳費時將負連帶清償責任，上訴人因
    而向經辦人員領得補助款新臺幣（下同）25萬元，第一期帳
    單已於同年10月5日出帳，同年11月19日北屯特約服務中心
    有收到現金繳款，上訴人本應依約繳納電信費用，惟上訴人
    迨至96年1月4日仍未繳款，經被上訴人依據行動電話服務契
    約第37條約定停機，則上訴人共應繳還手機補貼款315000
    元（含申辦佣金）及積欠通話費83090元，合計39809 0元，
    爰依契約法律關係提起本訴，聲明請求上訴人給付上開數額
    及自起訴狀繕本送達上訴人翌日起至清償日止按年息百分之
    5計算之利息等語。
二、上訴人則以：被上訴人之業務員丙○○曾向上訴人接洽辦理
    網內互打之行動電話，表示有網內互打免費之優惠，且因上
    訴人里長之身分，可提供全部里民免費使用，除每月繳交月
    租費188元外，一年內全部免費，70歲以上連月租費188元都
    不用繳交，上訴人將相關申請資料交給丙○○辦理，由其自
    行填寫門號申請書，且於保證書上署押，但丙○○稱能否辦
    成還不知道，後上訴人根本未收到被上訴人電話接洽或確認
    ，被上訴人亦未交付晶片卡、手機或手機補助款等，丙○○
    並表示申辦未通過。詎於95年10月上訴人收到第一筆帳單時
    遂即要求被上訴人門市停機併查明究竟何人盜用，部分款項
    亦非上訴人所繳納，上訴人並未開卡使用，自不能要求被上
    訴人付款，上訴人否認有收受丙○○所轉交補助款25萬元，
    丙○○交付25萬元乃因與乙○○間另有債權、債務關係，況
    丙○○身為經銷商，卻自稱其代上訴人繳納第1、2期電信費
    用一節更顯悖於常理等語置辯。
三、原審判決被上訴人全部勝訴，並依職權宣告假執行。上訴人
    不服提起上訴，其上訴聲明為：原判決廢棄；上開廢棄部分
    ，被上訴人於第一審之訴及假執行之聲請均駁回；第一、二
    審訴訟費用由被上訴人負擔。被上訴人則聲明求為：判決駁
    回上訴，第二審訴訟費用由上訴人負擔。
四、查被上訴人起訴主張之事實，已據其提出與陳述相符之行動
    電話服務申請書、倍思特托兒所設立許可證書、扣繳單位設
    立登記申請書、電信費帳單、經銷通路特殊授權申請書及行
    動電話服務契約書、保證書（均影本）等件為證，並經證人
    即被上訴人之經銷商丙○○到庭證述詳細，上訴人亦不否認
    確有將相關申請資料交予被上訴人之經銷商丙○○辦理，並
    於事後在願連帶清償向被上訴人所申辦之系爭70個手機門號
    所生費用之保證書上署押、蓋印等情，則被上訴人主張之事
    實已非無稽。
五、上訴人就此雖辯說丙○○事後告知上訴人申辦未通過，亦未
    交付晶片卡、手機、手機補助款等物件予上訴人，95年9月
    12日當天丙○○在其店內所交付之5萬元現金及20萬元支票
    ，係丙○○用以返還其向上訴人之借款，並非手機補助款，
    上訴人既未使用該電信設備，自不能要求上訴人給付通話費
    等語置辯。然查上訴人本人已於97年5月27日到庭表示，上
    開保證書確係由其親簽無誤，稽之保證書所載：「本人願意
    連帶保證彰化縣私立倍思特托兒所95年9月份向遠傳電信股
    份有限公司所申請的70個門號（如附件），日後如有欠款未
    繳之情事，本人願負連帶清償之責任」等語，足認上訴人確
    知已向被上訴人申辦系爭手機門號之事實無誤；而證人丙○
    ○亦到庭證稱：已將上訴人申辦系爭門號之手機補助款給付
    予上訴人之訴訟代理人乙○○，其中5萬元為現金，另20萬
    元為支票，另手機門號晶片亦已於95年9月28日交給乙○○
    等情明確，並提出監視錄影附翻拍照片為證，經本院向合作
    金庫商業銀行北屯分行調取該支票影本，確認支票背面有上
    訴人之訴訟代理人乙○○背書無誤，上訴人之訴訟代理人乙
    ○○對此雖提出私人帳簿、單據等件辯稱：該25萬元係丙○
    ○用以返還其欠伊之債務，非因本件申辦手機門號所生等詞
    ，惟此為丙○○所否認，上訴人就此並無法舉證證明該帳簿
    、單據上之簽名確為丙○○所為，本院自無從採信其說詞，
    則被上訴人之經銷商丙○○已交付25萬元手機補助款給上訴
    人一節，堪可認定。
六、再者，本件手機門號申辦後，被上訴人之風險管制中心亦曾
    撥打上訴人所留00-0000000號室內電話向上訴人就基本資料
    及確認有無辦理系爭手機門號等情進行徵信事宜，此有被上
    訴人所提95年9月17日徵信之錄音檔及轉譯文附卷可稽，並
    經本院會同兩造當庭勘驗比對，雖電話中應答之人並非上訴
    人本人，然其自稱為上訴人，並向被上訴人之徵信人員陳報
    0000000000、0000000、0000000及0000000等聯絡電話，經
    本院向上訴人之訴訟代理人乙○○確認後，乙○○坦認上開
    電話、門號均係其所申設、供其本人或上訴人之托兒所使用
    ，顯見被上訴人所撥打徵信之電話，確為上訴人所留存之電
    話無誤，則該電話既為上訴人所留存，當認被上訴人已善盡
    徵信之能事，參以電話徵信之內容，乃係詢問上訴人是否確
    有申辦系爭70個門號、申辦門號之用途、帳單地址、聯絡方
    式及上訴人之基本資料等情，而應對之人均能一一答覆，可
    見徵信電話中應答之人對申辦本件門號之細節知之甚詳，必
    與上訴人或其訴訟代理人乙○○有密切關係，則上訴人對此
    實難諉稱不知。是上訴人上開所辯，皆乏所據，難以遽信，
    則被上訴人主張上訴人業已向其申請租用行動電話如附表所
    示70個門號而未繳納電信費已違約等情，堪信為真實。故被
    上訴人爰依契約法律關係，請求上訴人給付電信費用83090
    元及返還手機補助款315000元，合計為398090元及法定遲延
    利息，依法核無不合。原審為被上訴人勝訴之判決，核屬適
    法正當，上訴意旨指摘原判決不當，求予廢棄改判，為無理
    由，應予駁回。
七、本件事證已臻明確，兩造其餘主張及舉證，經審核後，認與
    判決結果無影響，毋庸逐一論述，併此敘明。
八、據上論結，本件上訴為無理由，依民事訴訟法第436條之1第
    3項、第449條第1項、第78條，判決如主文。
中    華    民    國    97    年    7     月     8    日
                民事第一庭      審判長法  官  羅培昌
                                      法  官  邱月嬌
                                      法  官  葛永輝
以上正本係照原本作成。
本判決不得上訴。
中    華    民    國    97    年    7     月     8    日
                                      書記官  楊美芳


司法院資訊處製作；財團法人民間司法改革基金會備份。
